臺灣臺中地方法院刑事判決　　　　　　 96年度訴字第1745號
公　訴　人　臺灣臺中地方法院檢察署檢察官
被　　　告　甲○○
上列被告因毒品危害防制條例案件，經檢察官提起公訴（96年度
毒偵字第 2025 號），被告於本院準備程序進行中就被訴事實為
有罪之陳述，本院合議庭裁定由受命法官獨任進行簡式審判程序
，判決如下：
    主    文
甲○○施用第一級毒品，累犯，處有期徒刑壹年貳月。扣案之注
射針筒壹支沒收。
    犯罪事實
一、甲○○前因違反毒品危害防制條例案件，經本院於民國（下
    同）九十二年十一月十八日以九十二年度訴字第二三八一號
    判決判處有期徒刑一年，嗣經臺灣高等法院臺中分院於九十
    三年一月二十日以九十二年度上訴字第二三三六號判決駁回
    上訴，並於同年二月二十五日確定，甫於九十四年九月二十
    二日縮刑期滿執行完畢。又因施用毒品案件，經觀察、勒戒
    後，認有繼續施用毒品之傾向，由本院裁定施以強制戒治，
    於九十年六月二十二日因停止戒治交付保護管束期滿執行完
    畢；惟其又於上開強制戒治執行完畢釋放後五年內再犯施用
    第一級毒品罪，經本院於九十二年十一月十八日以前揭九十
    二年度訴字第二三八一號判決判處有期徒刑一年，嗣經臺灣
    高等法院臺中分院於九十三年一月二十日駁回上訴，並於同
    年二月二十五日確定。詎甲○○仍不知悔改，復基於施用第
    一級毒品之犯罪故意，於九十六年二月十日下午六時許，在
    臺中市西屯區大河一巷七號之住處，以將海洛因置於針筒內
    加水注射之方式，施用第一級毒品海洛因一次。嗣於同年月
    十二日（起訴書誤載為同日）晚上八時三十分許，為警持本
    院所核發之搜索票在上址查獲，並扣得其所有已使用過之注
    射針筒一支。
二、案經臺中市警察局第六分局報請臺灣臺中地方法院檢察署檢
    察官偵查起訴。
    理    由
一、上開犯罪事實，業據被告甲○○於偵審中坦承不諱，且被告
    於前揭時、地為警查獲後，經警採集其尿液送驗結果，確呈
    嗎啡陽性反應（施用海洛因者會在其體內代謝為嗎啡成分殘
    留，並經由尿液排出），有中山醫學大學附設醫院藥物檢測
    中心檢驗報告、臺中市警察局第六分局委託驗尿液代號與真
    實姓名對照表各一份在卷可參，此外，並有查獲現場照片二
    幀附卷，及使用過之注射針筒一支扣案可佐，足徵被告前揭
    自白應與事實相符，堪予採信。而被告前因施用毒品案件，
    經觀察、勒戒後，認有繼續施用毒品之傾向，由本院裁定施
    予強制戒治，於九十年六月二十二日因停止戒治交付保護管
    束期滿執行完畢；惟其又於上開強制戒治執行完畢釋放後五
    年內，再犯施用第一級毒品罪，經本院於九十二年十一月十
    八日以前揭九十二年度訴字第二三八一號判決判處有期徒刑
    一年，嗣經臺灣高等法院臺中分院於九十三年一月二十日駁
    回上訴，並於同年二月二十五日確定等情，有臺灣高等法院
    被告前案紀錄表、臺灣臺中地方法院檢察署刑案資料查註紀
    錄表及臺灣高等法院臺中分院九十二年度上訴字第二三三六
    號判決各一份附卷可按。本案事證已臻明確，被告犯行洵堪
    認定。
二、按毒品危害防制條例第二十條第三項雖規定：「依前項規定
    為觀察、勒戒或強制戒治執行完畢釋放後，五年後再犯第十
    條之罪者，適用本條前二項之規定」（即須再經觀察勒戒、
    強制戒治程序）；但觀諸該項之修正理由略以：「觀察、勒
    戒或強制戒治後五年再犯者，顯見前所實施之觀察、勒戒或
    強制戒治已足以遮斷其施用毒品之癮，為期自新及協助其斷
    除毒癮，對此五年後再犯者爰明定仍適用初犯之規定，先經
    觀察勒戒、強制戒治之程序」。則解釋該項「五年後再犯第
    十條之罪者」，應僅指「自觀察、勒戒或強制戒治執行完畢
    後五年內，均未曾有施用第一、二級毒品犯行，於五年後方
    再犯者」之情形，方符法律修正意旨，最高法院第7次刑事
    庭合議決定意旨可資參照。查本件被告前曾因施用毒品案件
    ，經本院裁定令入接受觀察勒戒後，認有繼續施用毒品之傾
    向，由本院裁定施以強制戒治，於九十年六月二十二日因停
    止戒治交付保護管束期滿執行完畢，固已逾五年，惟被告於
    上揭強制戒治執行完畢後五年內，已有觸犯毒品危害防制條
    例第十條第一項之犯行，且經經臺灣高等法院臺中分院於九
    十三年一月二十日號判決有期徒刑一年確定，揆諸上揭說明
    ，本件自得不適用同條例第二十條第三項，故仍應訴追。核
    被告所為，係犯毒品危害防制條例第十條第一項之施用第一
    級毒品罪。被告為供自己施用之目的而持有上開毒品，其於
    施用前後持有海洛因之低度行為，應為施用之高度行為所吸
    收，不另論罪。又被告前因違反毒品危害防制條例案件，經
    本院於九十二年十一月十八日以九十二年度訴字第二三八一
    號判決判處有期徒刑一年，嗣經臺灣高等法院臺中分院於九
    十三年一月二十日以九十二年度上訴字第二三三六號判決駁
    回上訴，並於同年二月二十五日確定，甫於九十四年九月二
    十二日縮刑期滿執行完畢等情，有臺灣高等法院被告前案紀
    錄表及臺灣臺中地方法院檢察署刑事案件查註紀錄表各一份
    在卷可按，其受有期徒刑之執行完畢，五年內故意再犯本件
    法定本刑有期徒刑以上之罪，為累犯，應依法加重其刑。爰
    審酌被告有違反毒品危害防制條例之犯罪前科，且曾因施用
    毒品犯行，經施以強制戒治執行完畢，竟猶不知戒絕，再施
    用毒品不輟，無視於毒品對於自身健康之戕害及國家對於杜
    絕毒品犯罪之禁令，惡性非輕，惟念其犯後始終坦認犯行，
    態度尚佳等一切情狀，量處如主文所示之刑，以示懲儆。又
    扣案之注射針筒一支，係被告所有供其施用第一級毒品所用
    之物，業據被告供明在卷，爰依刑法第三十八條第一項第二
    款規定，宣告沒收。
據上論斷，應依刑事訴訟法第二百七十三條之一第一項、第二百
九十九條第一項前段，毒品危害防制條例第十條第一項，刑法第
十一條前段、第四十七條第一項、第三十八條第一項第二款，判
決如主文。
本案經檢察官乙○○到庭執行職務
中　　華　　民　　國　　96　　年　　6 　　月　　25　　日
             臺灣臺中地方法院刑事第二庭
                              法 　官   許金樹
以上正本證明與原本無異。
如不服本判決，應於送達後十日內向本院提出上訴狀（須附繕本
），上訴於臺灣高等法院臺中分院。
                               書記官　 王崑煜
中　　華　　民　　國　　96　　年　　6 　　月　　25　　日
附錄論罪科刑法條
毒品危害防制條例第十條
施用第一級毒品者，處六月以上五年以下有期徒刑。
施用第二級毒品者，處三年以下有期徒刑。
